【裁判字號】    97,撤緩,49
【裁判日期】    970331
【裁判案由】    聲請撤銷緩刑
【裁判全文】
臺灣臺中地方法院刑事裁定              97年度撤緩字第49號
聲  請  人  臺灣臺中地方法院檢察署檢察官
受  刑  人  甲○○
上開聲請人因受刑人犯賭博案件（97年度執聲字第802號），聲
請撤銷緩刑之宣告，本院裁定如下：
    主  文
聲請駁回。
    理  由
一、聲請意旨略稱：查受刑人甲○○因違反期貨交易法案件，經
    臺灣臺北地方法院於民國96年7月16日以96年度易字第422號
    判處有期徒刑1年（96年度偵字第15645號），減為有期徒刑
    6月，嗣經臺灣高等法院於96年9月27日以96年度上訴字第34
    04號判處上訴駁回，緩刑2 年，於96年10月18日確定在案。
    惟受刑人於緩刑期前即94年7月底至94年8月3 日犯賭博罪，
    經本院於96年12月26日以96年度簡字第949號判處有期徒刑6
    月，減為有期徒刑3月，於97年1月14日確定在案，顯然緩刑
    對其難收矯治之效，受刑人所為，已合於刑法第75條之1第1
    項第1款及刑法施行法第6條之1 所定得撤銷緩刑宣告之原因
    ，爰依法聲請撤銷其緩刑等語。
二、按受緩刑之宣告，而有緩刑前因故意犯他罪，而在緩刑期內
    受得易科罰金之有期徒刑、拘役或罰金之宣告確定者，足認
    原宣告之緩刑難收其預期效果，而有執行刑罰之必要者，「
    得」撤銷其宣告，刑法第75條第1項第1款定有明文，考其立
    法意旨略以：關於緩刑之撤銷，現行法第75條第1項固已設
    有2款應撤銷之原因；至得撤銷緩刑之原因，則僅於保安處
    分章內第93條第3項與撤銷假釋合併加以規定，體例上不相
    連貫，實用上亦欠彈性，爰增訂得撤銷緩刑之原因，其中現
    行關於緩刑前或緩刑期間故意犯他罪，而在緩刑期內受得易
    科罰金之有期徒刑之宣告者，列為應撤銷緩刑之事由，因認
    過於嚴苛，而排除第75條應撤銷緩刑之事由，移列至得撤銷
    緩刑事由，俾使「法官依被告再犯情節，而裁量是否撤銷先
    前緩刑之宣告」，以資彈性適用。且本條採用裁量撤銷主義
    ，賦予法院撤銷與否之權限，特於第1項規定實質要件為「
    足認原宣告之緩刑難收其預期效果，而有執行刑罰之必要」
    ，供作審認之標準。亦即於上揭「得」撤銷緩刑之情形，法
    官應依職權本於合目的性之裁量，妥適審酌被告所犯前後數
    罪間，關於法益侵害之性質、再犯之原因、違反法規範之情
    節是否重大、被告主觀犯意所顯現之惡性及其反社會性等情
    ，是否已使前案原為促使惡性輕微之被告或偶發犯、初犯改
    過自新而宣告之緩刑，已難收其預期之效果，而確有執行刑
    罰之必要，此與刑法第75條第1項所定2款要件有一具備，即
    毋庸再行審酌其他情狀，應逕予撤銷緩刑之情形完全不同。
    故在緩刑前因故意犯他罪，而在緩刑期內受得易科罰金之有
    期徒刑之宣告確定者，並非一律撤銷其緩刑宣告，應由法院
    斟酌原宣告之緩刑是否難收預期效果，而有執行刑罰之必要
    ，再決定是否撤銷緩刑之宣告。
三、經查：本件受刑人甲○○於94年7月底起至94年8月3日止，
    在臺中市○區○○○街25號13樓之10，受張秀麗之雇用，由
    張秀麗提供上址處所作為賭博場所，甲○○及楊靜霓負責接
    聽賭客下注電話，其賭博方式係由賭客選擇下多單（即下住
    指數上漲）或下空單（即下注指數下跌），並選擇何時要平
    倉，賭客下單以「口」為單位，其輸贏則依買（下單）賣（
    平倉）時之期貨指數盤差點數計算，每漲跌1點為新臺幣200
    元，賭客雖有下單，惟實際上並未在期貨市場交易，僅係憑
    以計算漲跌輸贏，以買空賣空當日沖銷之方式賭博財物，其
    所犯賭博罪，經臺灣臺中地方法院檢察官以95年度撤緩偵字
    第506 號提起公訴，經本院於96年12月26日以96年度簡字第
    949號判處有期徒刑6月（如易科罰金，以銀元300 元即新臺
    幣900元折算1日），減為有期徒刑3 月（如易科罰金，以銀
    元300元即新臺幣900元折算1日），於97年1月14日確定在案
    。本件雖有聲請人提出各該案件之判決書及臺灣高等法院被
    告前案紀錄表在卷可稽，依前開規定說明，可知緩刑期前因
    故意犯他罪，而在緩刑期內受得易科罰金之有期徒刑、拘役
    或罰金之宣告確定者，原則上不得撤銷緩刑，僅於例外情形
    ，足認原宣告之緩刑難收其預期效果時，而有執行刑罰之必
    要者為限，始得依前開規定撤銷其所受之緩刑宣告。經查本
    件受刑人所犯二案，侵害之法益不同，犯意亦個別，且本件
    聲請意旨並未具體指明受刑人有何「足認原宣告之緩刑難收
    預期效果而有執行刑罰之必要」之情形，除提出上揭二案之
    刑事判決外，僅單純記載緩刑對受刑人難收矯治之效果等文
    字，未於聲請書內書明受刑人有何非予執行刑罰，否則難收
    其預期效果之具體事實，提出相關事證以供本院審酌，遽而
    聲請撤銷受刑人之緩刑宣告，理由尚非完備。據上，本件聲
    請人所提卷證資料，經本院調查審閱後，認難以得有受刑人
    有「足認原宣告之緩刑難收預期效果而有執行刑罰之必要」
    之情形，因認本件聲請為無理由，應予駁回。
據上論斷，爰依刑事訴訟法第220條，裁定如主文。
中    華    民    國    97    年    3     月    31    日
                  刑事第14庭  法  官  林世民
以上正本證明與原本無異。
如不服本裁定，應於送達後5日內，向本院提出抗告狀。
                              書記官  紀俊源
中    華    民    國    97    年    3     月    31    日


司法院資訊處製作；財團法人民間司法改革基金會備份。
